臺灣新北地方法院民事判決
111年度勞小字第108號
原      告  李亦樺  
被      告  誼鑫工程股份有限公司

法定代理人  何樹棣   
上列當事人間請求請求給付工資事件，經本院於民國111年11月3
0日言詞辯論終結，判決如下：
    主  文
原告之訴駁回。
訴訟費用新台幣壹仟元由原告負擔。
    事  實
一、原告主張：
　　原告自民國（下同）108年11月9日到109年11月29日在土城
    青年宅工地，擔任清潔工，除了和被告公司簽契約一坪新台
    幣（下同）80元的清潔費用外，當初原告和建國工程股份有
    限公司（下稱建國公司）的蘇主任約定，原告必須先將鋼筋
    集中一堆，才能做清潔打掃，並約定一層樓補3工給原告，
    蘇主任有跟被告公司的陳主任簽約撿拾鋼筋跟民生垃圾，蘇
    主任也說已經將錢付給被告公司。因此，被告公司應給付原
    告撿鋼筋、撿拾垃圾之費用共64,000元。並聲明：被告應給
    付薪資64,000元。
二、被告辯稱：
    被告公司從事模板工程，與鋼筋或撿拾鋼筋無關。雙方為清
    潔承攬契約，有工程承攬合約書為證，原告所稱撿拾垃圾的
    費用就包含在清潔承攬費用內。被告否認積欠原告費用，被
    告當時已依工區各期進度及駐地人員提出廠商計價資料，完
    成承攬費用或代叫點工費用給付匯款，且原告於各期匯款後
    ，亦未提出被告有任何未付款項疑義，後期各期施作也依當
    時進度如期派工，如有未付款情事，原告為何仍然正常依序
    派工？被告公司僅負責屬於有關之承攬或代叫點工施作費用
    ，並均已匯款給付完畢，原告所主張之未領到之工資，到底
    是被告公司或是建國公司人員指派？工作天日期是哪幾天？
    應由原告提出說明及相關證據證明。如果原告可以拿出簽工
    卡（即點工單），被告公司就會付款。並聲明：駁回原告之
    訴。
三、本院判斷如下：
　㈠當事人主張有利於己之事實者，就其事實有舉證之責任，民
    事訴訟法第277條定有明文。是以民事訴訟如係由原告主張
    權利者，應先由原告負舉證之責，若原告先不能舉證，以證
    實自己主張之事實為真實，則被告就其抗辯事實即令不能舉
    證，或其所舉證據尚有疵累，亦應駁回原告之請求（最高法
    院43年台上字第377號判例參照）。　　
　㈡原告主張與被告公司簽約後，另就撿鋼筋、撿拾垃圾之費用
　　與建國公司的蘇主任約定，每一層補3工給原告等情，並聲
    請傳訊證人莊孟翰即建國公司之工地所長為證（見本院卷第
    27-28頁）。惟查，
　  1.證人莊孟翰具結證稱：「（本件情形？）我是一開始去工
      地擔任工程師，在109年間擔任所長到現在，我是建國公
      司的員工，原告的實際工作內容我不清楚，但是原告確實
      有到工地工作，我沒有特別注意原告的工作情形。被告公
      司是我們模板廠商負責工地的模板，鋼筋有另外兩家公司
      ，原告與被告公司有無簽約的事情我不清楚。」，顯見證
      人莊孟翰不清楚原告的實際工作內容，亦不清楚原告與被
      告公司有無簽約，即無法認定兩造間就撿鋼筋、撿拾垃圾
      之費用有另作約定之事實存在。
　　2.又依照被告提出之工程承攬合約書及歷次匯款給原告的紀
      錄等相關資料所載，原告每期之出工日期、工作內容包含
      收料、吊料、整料、清料、拔釘及B2、B1、B3、1F、筏基
      之承攬清潔及應付款項，均詳列於切記簽章單（即俗稱之
      點工單）及小包計價單，此有各期之匯款紀錄、轉帳傳票
      、切記簽章單、小包計價單為證（見本院111年度勞小專
      調字第87號卷第41-101頁），故原告撿拾垃圾即應屬其所
      承攬之清潔部分，此部分被告均已匯款結清。至於撿鋼筋
      之部分，並不在雙方的工程承攬合約書內，且原告也未能
      提出點工單證明其確有出工撿鋼筋之情形存在，故其所為
      主張，尚無法採信。
　　3.何況，原告也自陳：「我當時跟建國的蘇主任講，原告必
      須先將鋼筋集中一堆，才能做清潔打掃，講好一層補3工
      給原告」，即與原告對話之人為建國公司蘇主任，並非被
      告公司員工，故原告主張與被告公司間就撿鋼筋部分有另
      作約定、補3工云云，無法認定屬實。
四、綜上所述，原告依契約關係，請求被告給付原告64,000元，
    為無理由，應予駁回。
五、本件判決之基礎已臻明確，兩造其餘之攻擊防禦方法、未經
    援用之證據及聲請調查之證據，經本院斟酌後，認均不足以
    影響本判決之結果，不逐一詳予論駁，併此敘明。
六、本件係小額訴訟事件，應依民事訴訟法第436條之19第1項、
    第78條規定，確定本件訴訟費用為1,000元，由原告負擔。
中　　華　　民　　國　　111 　年　　12　　月　　19　　日
                  勞動法庭      法　官　劉以全
以上正本係照原本作成
如不服本判決，應於送達後20日內，向本院提出上訴狀，並表明
上訴理由（上訴理由應表明一、原判決所違背之法令及具體內容
。二、依訴訟資料可認為原判決有違背法令之具體事實。），如
於本判決宣示後送達前提起上訴者，應於判決送達後20日內補提
上訴理由書（須附繕本），如未於上訴後20日內補提合法上訴理
由書，法院得逕以裁定駁回上訴。如委任律師提起上訴者，應一
併繳納上訴審裁判費。
中　　華　　民　　國　　111 　年　　12　　月　　19　　日
                                書記官　許慧禎